ACORDAO-COMPLETO-2350713

ACÓRDÃO DE RELAÇÃO

ACÓRDÃO DE RELAÇÃO 786/2019 ATA 11/2019 - PLENÁRIO

Acórdão 786/2019-TCU-Plenário
VISTOS, relacionados e discutidos esse expediente apresentado pela empresa SO Telecomunicações, Segurança e Eletrônica (peça 1359) , em face do Acórdão 639/2017-TCU-Plenário Rel. Ministro José Mucio (peça 657) , aonde o interessando requer que este Tribunal receba o referido documento como recurso de reconsideração contra o referido Acórdão.
Considerando que com objetivo de buscar que o recurso fosse conhecido, o responsável recorreu em nome de sua empresa individual. 
Considerando que os argumentos, no entanto, envolvem exclusivamente a condenação do responsável como pessoa física. 
Considerando que a petição se dá em nome da empresa, restou caracterizada a inexistência de interesse recursal, conforme indicado no Despacho do Excelentíssimo Ministro Bruno Dantas (peça 1323) .
Considerando que caso o recurso tivesse sido interposto exclusivamente pela pessoa física este seria intempestivo, pois foi apresentado em 23/06/2017, sendo que o responsável foi notificado da decisão do Tribunal em 02/06/2017.
Considerando a análise realizada pela Serur à peça 1615, a qual constatou a ocorrência da preclusão consumativa do recurso de reconsideração interposto, não conhecido anteriormente, bem como que a peça 1359 deva ser recebida como mera petição.
Considerando o parecer do Ministério Público junto a este Tribunal;
ACORDAM os Ministros do Tribunal de Contas da União, por unanimidade, com fundamento no art. 32,  parágrafo único, ou 35  da Lei 8.443/92 c/c o art. 285, § 2º, do RI/TCU; em:
a) receber a Peça 1.359 como mera petição e negar recebimento ao pleito, em razão da preclusão consumativa e do disposto no artigo 278, §§ 3º e 4º, do Regimento Interno do TCU, e nos termos do art. 50, § 3º, da Resolução-TCU 259, de 7 de maio de 2014; e
b) dar ciência à requerente e aos órgãos/entidades interessados do teor do presente Acórdão, encaminhando-lhes cópia, bem como informando-lhes que o respectivo pode ser consultado em www.tcu.gov.br/acordaos, nos termos do Memorando-Circular Segecex 45/2017, de 25/8/2017.
1. Processo TC-Processo 006.994/2003-8 - RECURSO DE RECONSIDERAÇÃO  (TOMADA DE CONTAS SIMPLIFICADA - Exercício: 2002) 
1.1. Apensos: Processo 007.300/2013-1 (SOLICITAÇÃO) 
1.2. Recorrente: SO Telecomunicações e Segurança Eletrônica Ltda
1.3. Órgão/Entidade: Superintendência Regional da Polícia Federal no Estado do Amazonas (SR/DPF/AM)	
1.4. Relator: Ministro Raimundo Carreiro
1.5. Representante do Ministério Público: Subprocurador-Geral Paulo Soares Bugarin
1.6. Unidade Técnica: Secretaria do TCU no Estado do Amazonas (Sec-AM) .
1.7. Representação legal: João Pontes Rocha Filho (OAB/CE 15.087) , Dorothy Miranda da Silva (OAB/CE 13.077) , Tatiana Miranda Fernandes (OAB/CE 21.162) , Rafaela de Sousa Andrade (OAB/CE 20.199) ; Cláudia de Santana (OAB/AM 8.369) ; Izabelle Lima Assem, (OAB 6.075/AM) ; José Carlos Cavalcanti Junior (OAB/AM 3.607) , Renzzo Fonseca Romano (OAB/AM 6.242) , Wallestein Monteiro de Souza (OAB/AM 4.907) , Hildeberto Correa Dias (OAB/AM 1.127) , Rodrigo Barbosa Vilhena (OAB/AM 7.396) , Edilson Lima da Silva (OAB/AM 5.707) , Tatiane Medina Oliveira (OAB/AM 6.336) , Simone Rosado Maia Mendes (OAB/PI 4.550) , Paulo Rogério Arantes (OAB/AM 1.509) , Mara Glades Ribeiro dos Santos (OAB/AM 2.144) , Karla Freixo Braga (OAB/AM 3.775) , Raineri Ramos Ramalho de Castro (OAB/AM 7.598) , Léo da Silva Sales (OAB/DF 7621) , Fabianno Martins Frazão (OAB/AM 7.004) , Jean Cleuter Simões Mendonça (OAB/AM 3.808) , Jonny Cleuter Simões Mendonça (OAB/AM 8.340) , Sérgio Alberto Correa Araújo (OAB/AM 3.749) , Antônio Azevedo de Lira (OAB/AM 5.474) , Shirley da Silva Stek (OAB/AM 5.669) e Luciana da Silva Terças (OAB/AM 4.121) 
1.8. Determinações/Recomendações/Orientações: não há.

ACORDAO-COMPLETO-2539881

Acórdão de Relação 1412/2022 - Plenário

Acórdão de Relação

ACORDAO-COMPLETO-2438909

Acórdão 4541/2020 - Plenário

ACORDAO-COMPLETO-2422207

Acórdão 2421/2020 - Plenário

ACORDAO-COMPLETO-2414205

Acórdão 1636/2020 - Plenário

ACORDAO-COMPLETO-2391676

Acórdão 1061/2020 - Plenário

RAIMUNDO CARREIRO

João Pontes Rocha Filho (OAB/CE 15.087), Dorothy Miranda da Silva (OAB/CE 13.077), Tatiana Miranda Fernandes (OAB/CE 21.162), Rafaela de Sousa Andrade (OAB/CE 20.199); Cláudia de Santana (OAB/AM 8.369); Izabelle Lima Assem, (OAB 6.075/AM); José Carlos Cavalcanti Junior (OAB/AM 3.607), Renzzo Fonseca Romano (OAB/AM 6.242), Wallestein Monteiro de Souza (OAB/AM 4.907), Hildeberto Correa Dias (OAB/AM 1.127), Rodrigo Barbosa Vilhena (OAB/AM 7.396), Edilson Lima da Silva (OAB/AM 5.707), Tatiane Medina Oliveira (OAB/AM 6.336), Simone Rosado Maia Mendes (OAB/PI 4.550), Paulo Rogério Arantes (OAB/AM 1.509), Mara Glades Ribeiro dos Santos (OAB/AM 2.144), Karla Freixo Braga (OAB/AM 3.775), Raineri Ramos Ramalho de Castro (OAB/AM 7.598), Léo da Silva Sales (OAB/DF 7621), Fabianno Martins Frazão (OAB/AM 7.004), Jean Cleuter Simões Mendonça (OAB/AM 3.808), Jonny Cleuter Simões Mendonça (OAB/AM 8.340), Sérgio Alberto Correa Araújo (OAB/AM 3.749), Antônio Azevedo de Lira (OAB/AM 5.474), Shirley da Silva Stek (OAB/AM 5.669) e Luciana da Silva Terças (OAB/AM 4.121)

Subprocurador-Geral Paulo Soares Bugarin

TOMADA DE CONTAS SIMPLIFICADA (TCSP)

Secretaria do TCU no Estado do Amazonas (Sec-AM).